482Edepot - Archives communales déposées de Scey-sur-Saône-et-Saint-Albin
Archives Départementales de la Haute-Saône
- ARCHIVES MODERNES
  - CULTE
    - Culte: vente de terrains à, la fabrique de Scey (1819-1899); vente de terrains provenant de legs par la fabrique (1825-1881); amodiation de prés (1896-1900); partage de meubles et ornements de l’église de Saint-Albin (1806); copie de l’inventaire des effets existant dans l’église de Saint-Albin (1792); traitement du vicaire de Scey (1821-1823); legs à la fabrique de Scey-sur-Saône (1823-1878). 66 pièces papier., 1792-1900; 482 Edepot 73; P1
  - ASSISTANCE ET PREVOYANCE
    - Bureaux de bienfaisance: legs du sieur Watson (1905); collecte pour les incendies de Ternuay, Fouvent-le-Haut, Cintrey, Neurey-les-la-Demie (an XI); rappel des incendies de Soing, Rigny, Beaujeux, Onay, Mollans, Ormoy, Passavant, Montot, Baudoncourt, Noroy-le-Bourg, Choye, Fontenois-les-Montbozon, Sorans-les-Breurey, Ronchamp, La Longine, Melisey, Moffans, Luxeuil, Champagney, et Serveux qui furent secourus de l’an VIII à l’an X. 8 pièces papier dont 1 affiche., 1803-1905; 482 Edepot 74; Q1
  - INSTRUCTION PUBLIQUE, SCIENCES, LETTRES ET ARTS
    - Registre des délibérations de la délégation du canton de Scey (1867-1898). Registre du comté d’instruction primaire de Scey-sur-Saône (1837-1910). Inventaire du mobilier de l’école de Scey (1900). 3 registres., 482 Edepot 75; R1